【裁判字號】    96,訴,5186
【裁判日期】    970425
【裁判案由】    毒品危害防制條例
【裁判全文】
臺灣高雄地方法院刑事判決              96年度訴字第5186號
公  訴  人  臺灣高雄地方法院檢察署檢察官
被      告  甲○○
                    （現因另案於高雄第二監獄執行）
上列被告因違反毒品危害防制條例案件，經檢察官提起公訴（96
年度毒偵字第9839號），被告於本院準備程序中為有罪陳述，經
聽取當事人意見，合議庭裁定由受命法官依簡式審判程序獨任審
理，本院判決如下：
    主  文
甲○○施用第一級毒品，累犯，處有期徒刑捌月。
    事  實
一、甲○○前於民國92年間因施用毒品案件，經本院以92年度毒
    聲字第5483號裁定送觀察、勒戒後，因認無繼續施用毒品傾
    向，於92年9 月22日觀察、勒戒執行完畢釋放，經臺灣高雄
    地方法院檢察署以92年度毒偵字第5378號為不起訴處分。又
    於94年間因施用毒品案件，經本院93年度訴字第3366號判決
    判處有期徒刑8 月確定；再於95年間同因施用毒品案件，經
    本院94年度訴字第4350號判決判處有期徒刑7 月確定；另於
    95年間因涉犯竊盜案件，由本院94年度易字第1874號判決判
    處有期徒刑9 月確定，前揭2 罪復經本院96年度聲減字第87
    49號裁定減刑且定應執行刑為有期徒刑6 月，並與前揭有期
    徒刑8 月接續執行，於95年12月14日縮短刑期假釋出監，甫
    於96年7 月9 日縮刑期滿，並因假釋期滿未經撤銷而視為執
    行完畢。
二、詎甲○○仍未戒除毒癮，明知海洛因業經公告列為毒品危害
    防治條例第2 條第2 項第1 款第一級毒品，不得非法持有、
    施用，竟猶不知戒絕悔改，於上開觀察勒戒執行完畢釋放後
    之5 年內，基於施用第一級毒品海洛因之犯意，於96年7 月
    10日19時許，在高雄縣大寮鄉○○村○○路19之13號住處，
    以將海洛因摻水置入針筒注射右手臂之方式，施用第一級毒
    品海洛因1 次。嗣於同（10）日23時許為警另案拘提到案，
    並因其為毒品列管人口，得其同意後為警採尿送驗，結果確
    呈海洛因代謝後可待因及嗎啡之陽性反應，始查悉上情。
三、案經高雄縣政府警察局林園分局報請臺灣高雄地方法院檢察
    署檢察官偵查起訴。
    理  由
一、本件被告甲○○所犯毒品危害防制條例第10條第1 項施用第
    一級毒品罪，係死刑、無期徒刑、最輕本刑為3 年以上有期
    徒刑以外之罪，其於準備程序中就前揭被訴事實為有罪之陳
    述，經依法告知簡式審判程序之旨，並聽取公訴人及被告之
    意見後，本院認無不得或不宜改依簡式審判程序進行之情形
    ，爰依刑事訴訟法第273 條之1 第1 項規定，裁定本件由受
    命法官獨任進行簡式審判程序，合先敘明。
二、訊據被告對於上揭施用第一級毒品海洛因1 次之事實，於本
    院審理時坦承不諱（見本院卷第43、52頁），而被告於96年
    7 月10日為警採集之尿液，經送請台灣檢驗科技股份有限公
    司，以酵素免疫法〈EIA 〉及氣相層析質譜儀法〈GC/MS 〉
    方法檢驗結果，呈海洛因代謝後之可待因及嗎啡陽性反應，
    此有該公司96年7 月23日報告編號KＺ000000000000號濫用藥
    物尿液檢驗報告及高雄縣政府警察局林園分局查獲毒品案件
    嫌疑人代號與真實姓名對照表各1 份附卷可稽（見96年度毒
    偵字第6581號偵查卷第6 、7 頁）。足徵被告前開施用第一
    級毒品海洛因1 次之自白核與事實相符，自可採為認定事實
    之證據。查被告既曾有如事實欄一所示之於觀察勒戒執行完
    畢後，5 年內再犯本件施用第一級毒品之罪，事證明確，從
    而，本件被告施用第一級毒品犯行，洵堪認定，自應依法論
    科。
三、按海洛因係屬毒品危害防制條例第2 條第2 項第1 款所稱之
    第一級毒品，依法不得非法持有、施用。被告竟持之以施用
    ，核被告所為係觸犯毒品危害防制條例第10條第1 項之施用
    第一級毒品之罪。其施用第一級海洛因毒品前後持有該毒品
    之低度行為，應為其施用之高度行為所吸收，不另論罪。又
    被告曾有如事實欄一所示之論罪科刑前科，有臺灣高等法院
    被告前案紀錄表1 份附卷可稽（見本院卷第7 至13頁），其
    於前開有期徒刑執行完畢後5 年內，再故意犯本件有期徒刑
    以上之罪，為累犯，應依刑法第47條第1 項之規定加重其刑
    。爰審酌被告前因施用毒品，並經觀察勒戒程序及判處徒刑
    執行完畢後，仍未能徹底戒絕吸毒惡習，再犯本件施用毒品
    犯行，顯見戒毒之意志不堅，惟念其犯後坦承犯行，態度良
    好，且施用毒品乃屬自戕行為，尚未害及他人及犯罪動機、
    目的、手段等一切情狀，量處如主文所示之刑，以資懲儆。
據上論斷，應依刑事訴訟法第273 條之1 第1 項、第284 條之1
、第299 條第1 項前段，毒品危害防制條例第10條第1 項，刑法
第11條前段、第47條第1 項，判決如主文。
本案經檢察官乙○○到庭執行職務。
中    華    民    國    97    年    4     月    25    日
                  刑事第十七庭  法  官  林建鼎
以上正本證明與原本無異。
如不服本判決應於收受本判決後10日內向本院提出上訴書狀，並
應敘述具體理由，如未敘述上訴理由者，應於上訴期間屆滿後20
日內補提理由書狀於本院（均須按他造當事人之人數附繕本）「
切勿逕送上級法院」。
中    華    民    國    97    年    4     月    28    日
                                書記官  林秀敏
附錄論罪科刑法條：
毒品危害防制條例第10條第1 項
施用第一級毒品者，處 6 月以上 5 年以下有期徒刑。


司法院資訊處製作；財團法人民間司法改革基金會備份。
